【裁判字號】    98,易,397
【裁判日期】    980619
【裁判案由】    毒品危害防制條例
【裁判全文】
臺灣板橋地方法院刑事判決               98年度易字第397號
公  訴  人  臺灣板橋地方法院檢察署檢察官
被      告  甲○○
上列被告因違反毒品危害防制條例案件，經檢察官提起公訴（97
年度毒偵字第9595號、98年度偵字第3931號），本院受理後被告
為有罪之陳述，經改行簡式審判程序，判決如下：
    主  文
甲○○施用第二級毒品，累犯，處有期徒刑柒月，扣案之玻璃球
吸食器壹個沒收；又持有第一級毒品，累犯，處有期徒刑肆月，
扣案之第一級毒品海洛因驗餘淨重零點玖肆貳公克沒收銷燬。
應執行有期徒刑玖月，扣案之第一級毒品海洛因驗餘淨重零點玖
肆貳公克沒收銷燬，玻璃球吸食器壹個沒收。
    事  實
一、甲○○前因違反麻醉藥品管理條例、偽造文書等罪，經法院
    分別判處有期徒刑一年、六年、四月確定，再經臺灣高等法
    院以87年度聲字第823 號裁定應執行有期徒刑七年二月確定
    ，於民國89年4 月29日縮短刑期假釋出監，嗣因於假釋期間
    再犯施用毒品案件，經撤銷假釋執行殘刑，於95年6 月24日
    縮短刑期執行完畢。復於90年間因施用毒品案件，經臺灣臺
    北地方法院以90年度毒聲字第2098號裁定送觀察、勒戒後，
    認有繼續施用毒品之傾向，再經同院以91年度毒聲字第1305
    號裁定令入戒治處所施以強制戒治，於92年6 月20日強制戒
    治期滿執行完畢，並由臺灣臺北地方法院檢察署檢察官於92
    年7 月21日以92年度戒毒偵字第119 號為不起訴處分確定。
    甲○○再於96年間因施用毒品案件，經臺灣士林地方法院於
    96年11月23日以96年度士簡字第1429號判處有期徒刑四月，
    於96年12月17日確定，於97年5 月14日易科罰金執行完畢；
    又於97年間因施用毒品案件，經臺灣基隆地方法院於97年5
    月30日以97年度基簡字第588 號判處有期徒刑三月，於97年
    6 月16日確定（嗣於97年12月5 日易科罰金執行完畢）。猶
    不知悔改，復基於施用第二級毒品甲基安非他命之犯意，於
    97 年12 月1 日晚上9 時許，在臺北縣中和市○○路○○路
    咖啡店內，以玻璃球吸食器點火燒烤後吸食煙霧之方式，施
    用第二級毒品甲基安非他命一次。又明知海洛因係毒品危害
    防制條例第2 條所定之第一級毒品，不得持有，竟仍於97年
    12月2 日晚上10時許，在上開網路咖啡店，向真實姓名年籍
    不詳、綽號「小蘇」之成年男子，以新臺幣6,000 元之代價
    ，購買第一級毒品海洛因二包（驗餘共淨重0.9342公克），
    擬供己施用而持有之。嗣於97年12月2 日晚上10時50分許，
    在臺北縣中和市○○路792 號前為警查獲，並扣得上開第一
    級毒品海洛因二包及供其施用第二級毒品甲基安非他命之玻
    璃球吸食器一個，且經警採尿驗悉。
二、案經臺北市政府警察局松山分局報請臺灣板橋地方法院檢察
    署檢察官偵查起訴，經本院改依簡式審判程序審理。
    理  由
一、上揭犯罪事實，業據被告甲○○於本院審理時坦承不諱，又
    被告經警詢問後所採集之尿液經送檢驗結果，呈施用第二級
    毒品甲基安非他命之陽性反應，有臺灣尖端先進生技醫藥股
    份有限公司於97年12月15日出具之濫用藥物檢驗報告一件附
    卷可稽，而前述被告持有而為警查獲扣案之米白色粉末二包
    ，經送交通部民用航空局航空醫務中心鑑驗結果，確含第一
    級毒品海洛因成分，驗餘共淨重0.9342公克，有該中心98年
    1 月10日航藥鑑字第0980014 號毒品鑑定書在卷可憑。此外
    ，復有被告所有供其施用第二級毒品甲基安非他命所用之玻
    璃球吸食器一個扣案可證。再者，被告前於90年間因施用毒
    品案件，經臺灣臺北地方法院以90年度毒聲字第2098號裁定
    送觀察、勒戒後，認有繼續施用毒品之傾向，再經同院以91
    年度毒聲字第1305號裁定令入戒治處所施以強制戒治，於92
    年6 月20日強制戒治期滿執行完畢，並由臺灣臺北地方法院
    檢察署檢察官於92年7 月21日以92年度戒毒偵字第119 號為
    不起訴處分確定。甲○○再於96年間因施用毒品案件，經臺
    灣士林地方法院於96年11月23日以96年度士簡字第1429號判
    處有期徒刑四月，於96年12月17日確定；又於97年間因施用
    毒品案件，經臺灣基隆地方法院於97年5 月30日以97年度基
    簡字第588 號判處有期徒刑三月，於97年6 月16日確定，此
    有臺灣高等法院被告前案紀錄表附卷可按，從而本件雖係在
    觀察、勒戒及強制戒治執行完畢釋放後五年以後所為犯行，
    但被告已於前述觀察、勒戒及強制戒治執行完畢釋放後之五
    年內再犯施用毒品案件，且經裁判確定，顯見其再犯率甚高
    ，原實施觀察、勒戒或強制戒治，已無法收其實效，而無五
    年戒斷期之存在，自無再經觀察、勒戒及強制戒治之必要，
    應由檢察官逕行起訴。綜上，足認被告自白與事實相符，罪
    證明確，犯行洵堪認定。
二、查海洛因及甲基安非他命分別係毒品危害防制條例第2 條第
    2 項第1 款、第2 款所列之第一級、第二級毒品。核被告所
    為，係犯毒品危害防制條例第10條第2 項之施用第二級毒品
    罪、同條例第11條第1 項之持有第一級毒品罪。被告於施用
    毒品甲基安非他命而持有該毒品之低度行為，應為施用之高
    度行為所吸收，不另論罪。而被告持有第一級毒品海洛因之
    數量，未達行政院發布之加重其刑之數量標準「淨重5 公克
    以上」，無加重其刑規定之適用，附此敘明。查被告前因違
    反麻醉藥品管理條例、偽造文書等罪，經法院分別判處有期
    徒刑一年、六年、四月確定，再經臺灣高等法院以87年度聲
    字第823 號裁定應執行有期徒刑七年二月確定，於民國89年
    4 月29日縮短刑期假釋出監，嗣因於假釋期間再犯施用毒品
    案件，經撤銷假釋執行殘刑，於95年6 月24日縮短刑期執行
    完畢；又於96年間因施用毒品案件，經臺灣士林地方法院於
    96年11月23日以96年度士簡字第1429號判處有期徒刑四月，
    於96年12月17日確定，於97年5 月14日易科罰金執行完畢，
    有臺灣高等法院被告前案紀錄表在卷可按，其於有期徒刑執
    行完畢後五年以內故意再犯本案之罪，係屬累犯，應依刑法
    第47條第1 項之規定加重其刑。爰審酌被告年值青壯，不思
    尋求正當之身心發展警惕自持，竟持有、施用足以導致精神
    障礙、性格異常，甚至造成生命危險之毒品，戕害一己之身
    心健康，對社會治安可能之危害程度非微，惟其於犯罪後尚
    能坦承犯行等一切情狀，分別量處如主文所示之刑，並依刑
    法第51條第5 款規定定其應執行之刑，以示懲儆。
三、扣案之第一級毒品海洛因二包，合計驗餘淨重0.9342公克，
    係查獲之毒品，不問屬於犯人與否，爰依毒品危害防制條例
    第18條第1 項前段規定，併予宣告沒收銷燬。又扣案之玻璃
    球吸食器一個，係被告所有供己施用毒品甲基安非他命所用
    之物，業據其於審理時供認在卷，爰依刑法第38條第1 項第
    2 款規定，併予宣告沒收。
據上論斷，應依刑事訴訟法第273 條之1 第1 項、第299 條第1
項前段，毒品危害防制條例第10條第2 項、第11條第1 項、第18
條第1 項前段，刑法第11條前段、第47條第1 項、第51條第5 款
、第38條1 項第2 款，判決如主文。
本案經檢察官連思藩到庭執行職務
中    華    民    國    98    年    6     月    19    日
                  刑事第十四庭    法  官  張江澤
上列正本證明與原本無異。
如不服本判決，應於判決送達後10日內敘明上訴理由，向本院提
出上訴狀 (應附繕本) ，上訴於臺灣高等法院。其未敘述上訴理
由者，應於上訴期間屆滿後20日內向本院補提理由書「切勿逕送
上級法院」。
                                  書記官  梁宜庭
中    華    民    國    98    年    6     月    19    日
附錄本案論罪科刑法條全文：
毒品危害防制條例第10條
施用第一級毒品者，處六月以上五年以下有期徒刑。
施用第二級毒品者，處三年以下有期徒刑。
毒品危害防制條例第11條
持有第一級毒品者，處三年以下有期徒刑、拘役或新臺幣五萬元
以下罰金。
持有第二級毒品者，處二年以下有期徒刑、拘役或新臺幣三萬元
以下罰金。
持有專供製造或施用第一、二級毒品之器具者，處一年以下有期
徒刑、拘役或新臺幣一萬元以下罰金。
持有毒品達一定數量者，加重其刑至二分之一，其標準由行政院
定之。


司法院資訊處製作；財團法人民間司法改革基金會備份。
